# 2013 企业会计制度是否依然存在

提问人：zlf23 时间：2012-12-16 16:50:36
2013 年的到来，财政部发布了《小企业会计准则》要求小企业必须执行，但是那些游离于小企业标准的依旧执行《企业会计制度》
的企业将何去何从，是否 2013 年是三足鼎立之年。求砖家释疑
小企业如何备战新准则 2012 年 12 月 07 日 09:33 来源：中国会计报 分享到：更多
0 人
0 人参与 0 条评论
从 2013 年 1 月 1 日起，除了极少数已经执行《企业会计准则》的小企业外，原执行《小企业会计制度》和《企业会计制度》的小企业都将执行《小企业会计准则》。

回答人：chenyiwei
虽然《企业会计制度》的实施范围逐步缩小，除了全国统一规定执行新准则的上市公司、金融机构、央企等以外，各地方也发布了不少关于执行企业会计准则的通知，但是不排除仍有部分企业在执行原制度。总之在财政部正式下文废止《企业会计制度》之前，还是有可能有企业执行的。

提问人：zhuminchao888 时间：2014-01-29 09:58:46
陈老师，那现在的小企业还能继续使用企业会计制度吗？原来一直执行制度的那些小公司

回答人：chenyiwei
如果原先一直执行《企业会计制度》的，我个人理解应可以继续执行《企业会计制度》，直到该制度被财政部明文废止。但可能会有歧义，即对《小企业会计准则》第三条“符合本准则第二条规定的小企业，可以执行本准则，也可以执行《企业会计准则》”如何理解的问题，是否意味着小企业只能在企业会计准则和小企业会计准则之间选择。这个问题可能需要财政部和工信部等部门再进一步明确。

提问人：zhuminchao888 时间：2014-02-07 13:11:09
是的，因为有这个差异，所以存在着不同的理解和意见。谢谢陈老师，那是否意味着，理解不同，两种方式都可以采用了？

回答人：chenyiwei
不过采用新的准则体系（企业会计准则和小企业会计准则）是大势所趋。如果有争议的，建议尽早改为执行新的准则体系。